臺灣苗栗地方法院刑事判決　　　　　　　 96年度易字第839號
公　訴　人　臺灣苗栗地方法院檢察署檢察官
被　　　告　乙○○
　　　　　　　　　　（現在台灣苗栗看守所羈押中）
被　　　告　丙○○
　　　　　　　　　　　號10樓.
　　　　　　　　　　（現另案在台灣苗栗看守所羈押中）
上列被告因竊盜等案件，經檢察官提起公訴（96年度偵字第3437
號、96年度偵字第3944號），本院依簡式審判程序判決如下：
    主  文
乙○○共同攜帶兇器竊盜，累犯，處有期徒刑玖月。又共同竊盜
，累犯，處有期徒刑伍月。又竊盜，累犯，處有期徒刑柒月；扣
案之鑰匙壹支。又竊盜，累犯，處有期徒刑伍月。應執行有期徒
刑壹年拾月；扣案之鑰匙壹支沒收。
丙○○共同攜帶兇器竊盜，累犯，處有期徒刑玖月。又共同竊盜
，累犯，處有期徒刑伍月。又偽造署押，足以生損害於他人，累
犯，處有期徒刑參月；收受物品、舊貨、五金廢料或廢棄物登記
表上偽造「何順能」之署押壹枚沒收。應執行有期徒刑壹年參月
；收受物品、舊貨、五金廢料或廢棄物登記表上偽造「何順能」
之署押壹枚沒收。
　　犯罪事實及理由
一、犯罪事實：
（一）乙○○曾因竊盜及傷害等案件，經本院於民國（下同）94
      年6 月2 日以94年度訴字第196 號判決，分別判處有期徒
      刑9 月及7 月，定其應執行刑為有期徒刑1 年3 月，於確
      定，於95年7 月9 日（起訴書誤為27日）因縮刑期滿執行
      完畢。丙○○曾因施用第1 、2 級毒品案件，經台灣新竹
      地方法院於92年9 月1 日以92年度訴字第433 號判決，分
      別判處有期徒刑8 月、5 月，並定其應執行刑為有期徒刑
      1 年，於92年9 月29日判決確定，並於93年12月31日（起
      訴書誤為94年1 月1 日）因縮刑期滿執行完畢。
（二）乙○○與丙○○有下列之犯行：
 （1）乙○○與丙○○共同意圖為自己不法之所有，並基於竊盜
      之犯意聯絡，於96年5 月9 日晚上10時許，在苗栗縣頭份
      鎮○○里○○○路152 號運動公園旁，持客觀上足供兇器
      使用之螺絲起子1 支（未扣案），撬開甲○○所有車牌號
      碼IF-416 8號自小貨車車門，發動引擎而竊取之，得手後
      ，作為下次犯案之交通工具。
 （2）乙○○與丙○○又共同意圖為自己不法之所有，並基於竊
      盜之犯意聯絡，於96年5 月10日上午7 時許，共同駕駛上
      開竊得之自小貨車，前往苗栗縣頭份鎮○○里○ 鄰○○路
      191 號前，徒手竊取林輝獻所有之圍牆白鐵門1 個，得手
      後逃逸。
 （3）乙○○與丙○○並於同日（即10日）上午10時30分至55分
      許，將上開白鐵門載往苗栗縣竹南鎮竹興里「坤昱資源回
      收場」兜售時，丙○○則獨自1 人另基於偽造署押之犯意
      ，持何順能寄放之國民身份證，以何順能名義，在「收受
      物品、舊貨、五金廢料或廢棄物登記表」上，偽造「何順
      能」之署押1 枚，以新台幣（下同）5060元價格，賣予不
      知情之陳雅玲，販賣所得之贓款平分。
 （4）嗣苗栗縣警察局竹南分局偵查隊員警，於同日（即10日）
      上午11時許，在該資源回收場之「收受物品、舊貨、五金
      廢料或廢棄物登記表」發現上開贓物，始循線查獲上情（
      96年度偵字第3437號偵查卷）。
（三）乙○○另有下列之竊盜行為：
 （1）乙○○基於意圖為自己不法所有之竊盜犯意，於96年8 月
      13日上午5 時30分許，在苗栗縣竹南鎮○○街五穀王廟旁
      ，以自備鑰匙1 支，竊取丁○○所有車牌號碼JG-9880 號
      自小貨車，得手後逃逸。
 （2）乙○○另基於意圖為自己不法所有之竊盜犯意，於同日（
      即13日）上午5 時50分許，駕駛該小貨車至苗栗縣頭份鎮
      ○○里○○路○段200 號「鴻運汽車保養廠」，徒手竊取
      戊○○所有置放於「鴻運汽車保養廠」後方角落之輪胎鋼
      圈4 個，得手後正準備搬至該小貨車時，因觸動保全系統
      ，為戊○○發現報警，乙○○心慌駕駛該小貨車逃逸，逃
      逸時因右邊車輪掉落水溝動彈不得，於同日（即13日）上
      午6 時10分許，在苗栗縣頭份鎮田寮里永貞宮旁空地，為
      苗栗縣警察局頭份分局尖山派出所員警所逮捕（96年度偵
      字第3944號偵查卷）。
（四）案經苗栗縣警察局竹南分局、頭份分局分別報請台灣苗栗
      地方法院檢察署檢察官偵查起訴。
二、證據名稱：
（一）96年度偵字第3437號偵查卷部分：
 （1）被告乙○○、丙○○於警詢時及偵、審中之自白。
 （2）證人陳雅玲於警詢時及檢察官偵查中之證述。
 （3）被害人甲○○、林輝獻於警詢時之證述。
 （4）照片13張。
 （5）失車紀錄1紙、苗栗縣警察局車輛協尋電腦輸入單2紙。
 （6）被害人甲○○領回失竊物品所出具之贓物認領保管單1紙
      。
 （7）「收受物品、舊貨、五金廢料或廢棄物登記表」影本1 紙
      。
 （8）刑案資料查註紀錄表、台灣高等法院被告前案紀錄表。
（二）96年度偵字第3944號偵查卷部分：
 （1）被告乙○○於警詢時及偵、審中之自白。
 （2）被害人丁○○、戊○○於警詢時及檢察官偵查中之證述。
 （3）被害人丁○○、戊○○領回失竊物品所出具之贓物認領保
      管單各1 紙。
 （4）失車紀錄、苗栗縣警察局車輛協尋電腦輸入單、車籍查詢
      -基本資料詳細畫面各1紙。
 （5）照片8張。
 （6）失車紀錄1紙、苗栗縣警察局車輛協尋電腦輸入單2紙。
 （7）扣案之鑰匙1 支。
 （8）刑案資料查註紀錄表、台灣高等法院被告前案紀錄表。
三、應適用之法條：
（一）刑事訴訟法第273 條之1 第1 項、第299 條第1 項前段、
      第310 條之2 、第454 條第1 項。
（二）刑法第28條、第320 條第1 項、第321 條第1 項第3 款、
      第217 條第1 項、第47條第1 項、第51條第5 款、第38條
      第1 項第2 款、第219 條。
（三）刑法施行法第1 條之1。
四、本判決係依刑事訴訟法第310 條之2 、第454 條第1 項製作
    ，依法僅記載當事人欄、主文、犯罪事實、證據名稱以及應
    適用之法條，其中犯罪事實部分，依同法第308 條之修正立
    法理由，亦僅記載犯罪構成要件事實，關於刑罰加重事由（
    含累犯在內）免予記載（法院辦理刑事訴訟案件應行注意事
    項第144 點參照），但仍於主文予以表明，並於應適用之法
    條欄予以引用。如不服本判決，應於判決送達之日起10日內
    ，向本院提起上訴。
本案經檢察官蕭慶賢到庭執行職務。
中　　華　　民　　國　　96　　年　　10　　月　　16　　日
                  刑事第三庭    法　官　柳 章 峰
以上正本證明與原本無異。
如不服本判決，應於判決送達後10日內向本院提出上訴狀（應抄
附繕本），其未敘述上訴理由者，應於上訴期間屆滿後20日內補
提理由書狀於本院，上訴於臺灣高等法院臺中分院。告訴人或被
害人如對於本判決不服者，應具備理由請求檢察官上訴，其上訴
期間之計算係以檢察官收受判決正本之日期為準。
                                書記官  陳 采 瑜
中　　華　　民　　國　　96　　年　　10　　月　　16　　日
附記論罪之法條全文：
刑法第320 條第1 項
意圖為自己或第三人不法之所有，而竊取他人之動產者，為竊盜
罪，處5 年以下有期徒刑、拘役或5 百元以下罰金。
刑法第321條第1項
犯竊盜罪而有左列情形之一者，處6 月以上、5 年以下有期徒刑
：
一  於夜間侵入住宅或有人居住之建築物、船艦或隱匿其內而犯
    之者。
二  毀越門扇、牆垣或其他安全設備而犯之者。
三  攜帶兇器而犯之者。
四  結夥三人以上而犯之者。
五  乘火災、水災或其他災害之際而犯之者。
六  在車站或埠頭而犯之者。
刑法第217條第1項
偽造印章、印文或署押，足以生損害於公眾或他人者，處3 年以
下有期徒刑。
